臺灣新北地方法院板橋簡易庭民事判決
110年度板簡字第1760號
原      告  戴月枝即聚寶停車場

訴訟代理人  曾允斌律師
被      告  王金山  
            康韻璧  
上列當事人間請求返還停車位事件，本院於民國111年3月22日言
詞辯論終結，判決如下：
      主      文
被告王金山應遷離停放於新北市○○區○○路000巷0號聚寶停車場編
號152號停車位之車牌號碼000-0000號自用小客車，並將上開停
車位返還原告。
被告王金山應給付原告新臺幣78,000元，並自民國110年9月2日
至遷讓返還前項停車位之日止，按月給付原告新臺幣2,500元。
原告其餘之訴駁回
訴訟費用由被告王金山負擔。
本判決原告勝訴部分得假執行。
原告其餘假執行之聲請駁回。
    事實及理由
一、本件被告經合法通知，無正當理由未於言詞辯論期日到場，
    核無民事訴訟法第386條所列各款情形，爰依原告之聲請，
    由其一造辯論而為判決。
二、原告主張：原告於民國107年12月2日將其所有坐落新北市○○
    區○○路000巷0號聚寶停車場編號152號停車位(下稱系爭停車
    位)出租予被告王金山，被告王金山於同日繳納1個月租金新
    臺幣(下同)2,500元及押金2,000元，並將車牌號碼000-0000
    號自用小客車(下稱系爭車輛)停放於系爭停車位，依約被告
    王金山若需繼續承租系爭停車位，即應自108年1月2日起按
    月繳納租金2,500元，被告王金山未如期繳納，兩造間之租
    賃契約(下稱系爭租約)已於108年1月1日終止，然被告王金
    山與系爭車輛車主即被告康韻璧未將系爭車輛遷離系爭停車
    位，且未繳納租金，而受有108年1月2日起至110年9月止，
    相當於租金之不當得利80,000元，原告另可請求被告自110
    年9月起至返還系爭停車位之日止，按月給付原告2,500元，
    如任一被告為給付，其餘被告於給付範圍內免給付責任。為
    此，爰依民法第767條、第450條第1項、第179條規定，提起
    本件訴訟。並聲明：㈠被告王金山、康韻璧應將系爭車輛遷
    離系爭停車位，並將系爭停車位返還原告。㈡被告王金山應
    給付原告80,000元及自110年9月起至返還系爭停車位止，按
    月給付原告2,500元。㈢被告康韻璧應給付原告80,000元及自
    110年9月起至返還系爭停車位止，按月給付原告2,500元。㈣
    第二、三項之給付，如任一被告為給付，其餘被告於給付範
    圍內免給付責任。㈤願供擔保請准宣告假執行。
三、法院之判斷：
  ㈠原告主張其於107年12月2日將其所有之系爭停車位出租與被
    告王金山，被告王金山於同日繳納1個月租金2,500元及押金
    2,000元，並將被告康韻璧所有之系爭車輛停放於系爭停車
    位，依約被告王金山若需繼續承租系爭停車位，即應自108
    年1月2日起按月繳納租金2,500元，然被告王金山未如期繳
    納，系爭租賃契約已於108年1月1日終止等情，業據提出停
    車場位租賃合約書、資料表、存證信函暨回執、現場照片、
    土地登記第一類謄本在卷為證，且有公路監理電子閘門查詢
    結果存卷可參，又被告就原告主張之前揭事實，業於相當時
    期受合法之通知，而於言詞辯論期日不到場，亦未提出準備
    書狀爭執，依民事訴訟法第436條第2項、第280條第3項準用
    第1項之規定，視同自認，是依本院調查證據之結果，堪信
    原告前揭主張為真。
  ㈡按租賃定有期限者，其租賃關係，於期限屆滿時消滅；承租
    人於租賃關係終止後，應返還租賃物；所有人對於無權占有
    或侵奪其所有物者，得請求返還之，民法第450條第1項、民
    法第455條前段、第767條第1項前段分別定有明文。原告與
    被告王金山間之系爭租約已因租期屆滿而消滅，已如前述，
    然被告王金山迄今尚未將系爭停車位返還予原告，系爭車輛
    占有系爭停車位已失其權源，揆諸上開法條規定，原告訴請
    被告王金山將系爭車輛自系爭停車位遷出，並將系爭停車位
    返還原告，洵為正當。
  ㈢按無權占有他人之房屋者，自應認可獲得相當於房屋租金之
    利益（最高法院84年度台上字第401號判決亦可參照）。又
    按押租金之主要目的在擔保承租人租金之給付及租賃債務之
    履行，故租賃關係消滅後，承租人如有欠租或其他債務不履
    行時，其所交付之押租金，發生當然抵充之效力。而於抵充
    後，猶有餘額，始生返還押租金之問題（最高法院83年台上
    字第2108號判例、87年度台上字第1631號判決意旨可資參照
    ）。查被告王金山於系爭租約終止後，迄今仍未遷離系爭車
    輛，並將系爭停車位返還予原告，核屬無權占有系爭停車位
    ，且受有使用系爭停車位之利益，並致原告受有損害，其利
    益與損害均相當於停車位之租金。是以，原告請求被告王金
    山自108年1月2日起110年9月1日止，相當於租金之不當得利
    共計80,000元(計算式：2,500元×32＝80,000元)，暨110年9
    月2日起至遷讓返還系爭停車位之日止，按月給付原告相當
    於租金之不當得利2,500元，要屬有據，然參以原告自承前
    已收受被告王金山繳付之押租金2,000元，揆諸前開說明，
    該押租金應發生當然抵充債務之效力，經以押租金2,000元
    抵償被告王金山所積欠相當於租金不當得利之債務後，原告
    得請求被告王金山返還不當得利範圍於78,000元(計算式：8
    0,000元－2,000元＝78,000元)，暨110年9月2日起至遷讓返還
    系爭停車位之日止，按月給付原告相當於租金之不當得利2,
    500元之範圍內為可採，逾此部分，則無理由。
  ㈣原告雖另請求被告康韻璧遷離系爭車輛以返還系爭停車位予
    原告，並給付相當於租金之不當得利，然系爭車輛為被告王
    金山所使用，並由被告王金山將之停放於系爭停車位，被告
    康韻璧即非系爭停車位之占有人，原告主張被告康韻璧無權
    占有系爭停車位，並訴請其返還系爭停車位暨給付相當於租
    金之不當得利，難謂可採。
四、綜上所述，原告依民法第450條第1項、第767條第1項、第17
    9條規定，請求如主文第1、2項所示，為有理由，應予准許
    。逾此範圍之請求，則無理由，應予駁回。
五、本件事證已臻明確，原告其餘之攻擊防禦方法及所提證據，
    於判決結果不生影響，爰不一一論列，併此敘明。 
六、本件原告勝訴部分係適用簡易訴訟程序所為被告敗訴之判決
    ，爰依職權宣告假執行。至原告敗訴之部分，其假執行之聲
    請即失所附麗，應予駁回。
中　　華　　民　　國　　111 　年　　4 　　月　　8 　　日
                  臺灣新北地方法院板橋簡易庭
                            法  官  施函妤
以上為正本係照原本作成。
如不服本判決，應於送達後20日內，向本院提出上訴狀並表明上
訴理由，如於本判決宣示後送達前提起上訴者，應於判決送達後
20日內補提上訴理由書（須附繕本）。
中　　華　　民　　國　　111 　年　　4 　　月　 10 　　日
                            書記官  吳昌穆